臺灣高等法院臺南分院刑事裁定　　　　　九十一年度毒抗字第一八八號　Ａ
　　　抗　告　人
　　　即　被　告　甲　○　○
右列抗告人因違反毒品危害防制條例案件，經檢察官聲請送觀察、勒戒，不服臺灣雲
林地方法院中華民國九十一年五月三十一日裁定（九十一年毒聲字第四八三號）提起
抗告，本院裁定如左：
      主      文
抗告駁回。
      理      由
一、本件抗告意旨略以：抗告人尿液雖有安非他命陽性反應，惟其乃因當時抗告人患
    糖尿病，除服用元長鄉農會附設診所之藥物外，另因感冒，遂至一般藥房購買感
    冒糖漿，藥名為『嗽友液』，內成分包含麻黃素服用所致，此有『嗽友液』包裝
    可證。又抗告人正值青壯年，有正當職業，不可能吸食毒品，此觀之抗告人停用
    該感冒藥後，尿檢結果即呈陰性反應即明。抗告人確無施用安非他命，原裁定顯
    有錯誤，求為撤銷原裁定云云。
二、經查：抗告人為警查獲時，採其尿液經送檢驗後有安非他命毒品陽性反應，有彰
    化縣衛生局及法務部調查局出具之尿液檢驗報告附卷可稽，抗告人雖否認有施用
    第二級毒品安非他命，並以前揭抗告意旨置辯；然查：據元長鄉農會附設診所函
    覆臺灣雲林地方法院檢察署稱：並未開立含有海洛因及安非他命成分之藥物予抗
    告人服用等情，此有該診所九十一年二月二十六日元農供字第○五九一號函附卷
    可稽，且抗告人自承其當時服用包含麻黃素成分之感冒液，並未提出證據證明之
    ，況安非他命屬於禁藥，不得以之製造藥品，縱令抗告人有服用其所自承之成藥
    之事實，亦應無該安非他命之成份，又常人如未施用甲基安非他命，其尿水應驗
    無甲基安非他命陽性反應，倘有施用者，約有百分之九十於九十六小時內，均可
    自尿中排出，並驗有甲基安非他命陽性反應，此有行政院衛生署藥物食品檢驗局
    八十一年二月八日（八一）藥檢壹字第ＯＯ一一五六號函一紙存檔可參，且按目
    前國內檢驗海洛因或甲基安非他命的方法，以氣相層析質譜儀分析法之精確度最
    高，其原理係檢品經氣化後，通過層析管分離純化，再將純化之成分循序送入質
    譜儀做個別的鑑定，因質譜儀所測定之圖譜，在化學上被公認具有指紋特性，故
    可據以完全判定該檢品係為何種化合物，法務部調查局在毒品之鑑定上係以螢光
    偏極免疫分析法、化學呈色分析法進行篩檢，再以氣相層析質譜儀分析法確認，
    於兩者均呈陽性反應下，才予以確認判定，此種雙重檢驗相互驗證之方式，無誤
    判之可能，抗告人前揭所辯顯係卸責之詞，委無足採，其有施用第二級毒品安非
    他命之犯行，堪予認定。
三、原審准依檢察官之聲請，認抗告人於九十年八月四日回溯前九十六小時內之某時
    ，在不詳處所，以不詳方式，施用第二級毒品甲基安非他命，而依毒品危害防制
    條例第二十條第一項及觀察勒戒處分執行條例第三條第一項規定，裁定將抗告人
    送勒戒處所觀察、勒戒，於法並無不合。抗告人否認其有施用安非他命行為而指
    摘原裁定不當，求為撤銷，為無理由，其抗告自應駁回。
四、據上論斷，應依刑事訴訟法第四百十二條，裁定如主文。
中    華    民    國      九十一      年      七      月      二十九    日
                                  臺灣高等法院臺南分院刑事第三庭
                                      審判長法官  黃    崑    宗
                                            法官  林    勝    木
                                            法官  葉    居    正
右正本證明與原本無異。
不得抗告。
                                      法院書記官  陳    嘉    琍
中    華    民    國      九十一      年      七      月      三十      日
